# 购买少数股权，是否也是资产重组？

提问人：ccq0212 时间：2012-12-12 14:09:07
请问各位高手，购买少数股权，是否也是资产重组？需不需要套用资产重组比例计算的？

回答人：chenyiwei
购买少数股权不涉及合并报表的合并范围变化，不改变上市公司所能控制的经济资源，一般不会构成重大资产重组。但收购少数股权的交易仍应执行上市规则第九章的规定，当交易价格达到一定程度时，需提交标的股权的评估、审计报告，必要时经上市公司股东大会通过。